臺灣臺北地方法院民事判決　　　　　　　　　　　　　九十三年度小上字第五０號
　　上　訴　人　擎宏電子企業有限公司
　　法定代理人　林睦鈞
　　被　上訴人　甲○○
右當事人間返還押金事件，上訴人對於本院新店簡易庭九十三年二月二十三日第一審
判決（九十二年度店小字第一一九五號）提起上訴，本院判決如左：
    主　　文
上訴駁回。
第二審訴訟費用新台幣壹仟伍佰元由上訴人負擔。
    理　　由
一、按：
  (1)對於小額（訴訟標的金額或價額在新台幣（以下同）十萬元以下之訴訟）程序之
    第一審裁判上訴，非以其判決違背法令為理由，不得為之；其上訴狀內應記載上
    訴理由，表明原判決所違背之法令及其具體內容，或依訴訟資料可認為原判決有
    違背法令之具體事實，民事訴訟法第四百三十六條之二十四、第四百三十六條之
    二十五定有明文。
  (2)取捨證據認定事實屬於第二審法院之職權，若其認定並不違背法令，即不許任意
    指摘其認定不當，以為上訴理由（參見最高法院二十八年上字第一五一五號判例
    ）。
  (3)小額程序之第二審判決有下列情形之一者，得不經言詞辯論為之：．．．二、依
    上訴意旨足認上訴為無理由者，同法第四百三十六條之二十九第二款定有明文。
二、上訴人主張：（見上訴狀）
    (1)民法第四百二十九條第一項規定：「租賃物之修繕，除契約另有訂定或另有習
      慣外，由出租人負擔。」另於房屋租賃契約書第十一條亦載明：「乙方（即上
      訴人）應以善良管理人之注意使用房屋，除因天災地變等不可抗力之情形外，
      因乙方之過失致房屋毀損，應負損害賠償之責。房屋因自然之毀損有修繕之必
      要時，由甲方（即被上訴人）負責修理。」。被上訴人既主張地磚損壞之部分
      係由上訴人公司員工搬運機器重擊所致，按民事訴訟法第二百七十七條規定：
      「當事人主張有利於己之事實，就其事實有舉證責任。」則應由被上訴人就損
      害賠償一事負舉證之責，原判決認定須由上訴人負舉證責任，顯於法有違。
    (2)縱如被上訴人所稱地磚係由上訴人所損壞，因該地磚係老舊竟要原告負擔新設
      地磚之金額費用，顯失衡平，此應適用行政院八十六年台（八六）財字第五二
      ○五三號令所發布之固定資產耐用年數表以提列折舊，就新設地磚所應分擔之
      費用為新台幣（以下同）六萬七千二百元之十分之一即六千七百二十元，原判
      決竟未考慮折舊，顯有違誤。
    (3)上訴人不爭執未付九十二年六月份水電費一三八九元，則上訴人所支付十萬元
      押金扣除此一金額後，餘額均得領回。原判決既有右述錯誤，即應廢棄原判決
      ，命被上訴人返還九萬八千六百十一元，及自起訴狀影本送達次日（九十二年
      十月七日）至清償日止按年息百分之五計算之利息。
三、經查：
    (1)依第一段說明，小額訴訟第二審係法律審，應以第一審所認定事實為基礎，而
      非另行調查事實。故上訴理由限於違背法令，並不包含認定事實之爭執。
    (2)上訴人主張本件租賃物損壞應由被上訴人證明係上訴人造成，縱由上訴人造成
      損害亦應考慮折舊等情，並舉民事訴訟法第二百七十七條、固定資產耐用年數
      表佐證。經查，上訴理由純係對於「取捨證據、認定事實」加以爭執，本件租
      賃物損壞、責任歸屬既由原審判決說明，折舊又屬原審認定事實之職權；此等
      事項縱與上訴人見解不同，亦與「判決違背法令」無涉。依首段說明，原判決
      並無違背法令情形，本件上訴顯無理由，爰不經言詞辯論，逕以判決駁回之。
四、本件訴訟費用額如下：第二審裁判費一千五百元。
五、結論：本件上訴為無理由，依民事訴訟法第四百三十六條之三十二第一、二項、
    第四百四十九條第一項、第四百三十六條之二十九第二款、第四百三十六條之三
    十二第一項、第四百三十六條之十九、第七十八條，判決如主文。
中　　　華　　　民　　　國　　九十三　　年　　　四　　　月　　二十  　　日
                                    臺灣臺北地方法院民事第二庭
                                        審判長法官　吳燁山
                                              法官　李家慧
                                              法官　黃雯惠
右為正本係照原本作成。
不得上訴第三審（參見民事訴訟法第四百三十六條之二、第四百六十六條）。
中　　　華　　　民　　　國　　九十三　　年　　　四　　　月　　二十  　　日
                                            書記官  柯月英
